最高法院刑事裁定　　　　　　　　　110 年度台抗字第1728號
抗　告　人　吳政隆



上列抗告人因偽造文書等罪案件，不服臺灣高等法院中華民國11
0 年8 月13日定應執行刑之裁定（110 年度聲字第3209號），提
起抗告，本院裁定如下：
    主  文
抗告駁回。
    理  由
一、裁判確定前犯數罪者，併合處罰之。又數罪併罰，有二裁判
    以上者，依刑法第51條之規定，定其應執行之刑。且數罪併
    罰，宣告多數有期徒刑者，於各刑中之最長期以上，各刑合
    併之刑期以下，定其刑期，但不得逾30年，同法第50條第1
    項前段、第51條第5 款、第53條規定甚明。再者，執行刑之
    量定，係事實審法院裁量之職權，倘其所酌定之執行刑，並
    未違背刑法第51條各款或刑事訴訟法第370 條第3 項等所定
    之方法或範圍（即法律之外部性界限），亦無明顯違背公平
    、比例原則或整體法律秩序之理念者（即法律之內部性界限
    ），即不得任意指為違法或不當。
二、原裁定以抗告人吳政隆因犯如原裁定附表（下稱附表）編號
    1 至25所示各罪（其中編號8 至11最後事實審欄，應更正為
    「臺灣臺北地方法院、108 年度訴字第687 號、民國108 年
    12月17日」；確定判決欄，應更正為「臺灣臺北地方法院、
    108 年度訴字第687 號、109 年4 月9 日」〈見原審卷第90
    頁、第103 至109 頁、第279 至280 頁〉。又其中編號14至
    16、19確定判決欄，應更正為「臺灣高等法院、108 年度上
    訴字第3873號、109 年4 月7 日」〈見原審卷第125 至143
    頁、第275 頁，按不得上訴第三審之案件，於第二審判決時
    確定）。再其中編號21至25最後事實審欄之判決日期，應更
    正為「109 年10月29日」，以及編號21至23確定判決欄，應
    更正為「臺灣高等法院、109 年度上訴字第3389號、109 年
    10月29日」〈見原審卷第209 至229 號〉），先後經判處如
    附表各編號所示之刑確定。檢察官依抗告人之請求，就上述
    得易科罰金之罪與不得易科罰金之罪，聲請合併定其應執行
    刑，核屬正當。並審酌附表所示各罪之犯罪類型（分別為施
    用毒品罪、詐欺取財罪、行使偽造私文書罪、竊盜罪、妨害
    公務罪、搶奪罪）、行為次數等情狀，復就其所犯之罪整體
    評價其應受非難及矯治之程度，並兼衡刑罰經濟與公平、比
    例等原則，以及附表編號1 至20曾定應執行有期徒刑6 年，
    編號21至25曾定應執行有期徒刑2 年2 月（總和為8 年2 月
    ）等情狀，定其應執行刑有期徒刑為7 年8 月。既未逾越法
    律規定之界限，亦無明顯濫用裁量權之情形，於法並無違誤
    。
三、抗告意旨略以：
（一）法院定應執行刑時，宜注意刑罰邊際效應隨刑期遞減，兼
      衡罪責相當及特別預防之刑罰目的，犯罪行為之智識程度
      、對刑罰之感受性。原裁定未審酌抗告人之智力偏低，犯
      罪情狀顯可憫恕，且抗告人所犯各罪之目的、動機及手段
      幾近相同，犯罪時間亦相當接近，參酌刑法廢除連續犯後
      ，各法院於定應執行刑時應避免刑罰過重。原裁定所定應
      執行刑，高於同類型之受刑人因裁判上一罪而酌減其刑之
      情形，其裁量權之行使，自非妥適，為此懇請撤銷原裁定
      ，更為從輕酌定應執行刑。
（二）抗告人於107 年5 月7 日、同年8 月1 日因毒品危害防制
      條例案件，均經判處有期徒刑5 月。原裁定未將上開2 案
      合併定應執行刑，影響抗告人累進處遇之分數，請將此2
      案合併定應執行刑云云。
四、抗告意旨所述，係就屬原審裁量職權之適法行使，抒發己見
    而為指摘，自難據以認定原裁定所定應執行刑，有何違法或
    不當。至抗告人所指其於107 年5 月7 日、同年8 月1 日之
    犯行，經核應為附表編號1 、2 所示，原裁定敘明此部分縱
    已執行完畢，惟既合於定應執行刑之要件，仍應合併定應執
    行刑。抗告人此部分抗告意旨，顯有誤會。本件抗告為無理
    由，應予駁回。
據上論結，應依刑事訴訟法第412 條，裁定如主文。
中    華    民    國   110    年    10    月    7     日
                  刑事第七庭審判長法  官  李  錦  樑  
                                  法  官  蔡  彩  貞  
                                  法  官  林  孟  宜  
                                  法  官  邱  忠  義  
                                  法  官  吳  淑  惠  
本件正本證明與原本無異
                                  書記官
中    華    民    國   110    年    10    月    14    日